【裁判字號】    92,訴,963
【裁判日期】    920923
【裁判案由】    毒品危害防制條例
【裁判全文】
臺灣桃園地方法院刑事判決                          九十二年度訴字第九六三號
    公  訴  人  臺灣桃園地方法院檢察署檢察官
    被      告  甲○○
右列被告因違反毒品危害防制條例案件，經檢察官提起公訴（九十二年度毒偵字第一
０二三號），本院裁定改依簡式審判程序，判決如左︰
    主  文
甲○○施用第一級毒品，累犯，處有期徒刑捌月。扣案之第一級海洛因拾肆包（合計
淨重貳拾貳點捌玖公克）沒收銷燬之。扣案之注射針筒貳支，均沒收。又施用第二級
毒品，累犯，處有期徒肆月。扣案之第二級毒品安非他命肆包（驗餘淨重拾壹點壹
貳克）沒收銷燬之。應執行有期徒刑拾壹月。扣案之第一級海洛因拾肆包（合計淨
重貳拾貳點捌玖公克）、第二級毒品安非他命肆包（驗餘淨重拾壹點壹貳克），
均沒收銷燬之。扣案之注射針筒貳支，均沒收。
    理  由
一、甲○○前因於民國八十三年間違反麻醉藥品管理條例案件，經台灣高等法院判處
    有期徒刑四年三月確定，八十六年六月十六日假釋出監。復於八十七年間因竊盜
    罪，經本院判處有期徒刑十月確定，前開假釋亦因假釋期內更犯罪而經撤銷，殘
    刑二年六月二十二日與前述十月合併執行至九十二年一月三十日執行完畢。
二、甲○○前於八十八年間因施用毒品案件，經台灣板橋地方法院裁定（八十八年毒
    聲字第二三二四號）送觀察、勒戒後，認有繼續施用毒品傾向，經台灣板橋地方
    法院再以裁定（八十八年毒聲字第二七七０號）令入戒治處所施以強制戒治期滿
    ，經台灣板橋地方法院檢察署檢察官於八十九年八月二十四日，以八十九年度戒
    毒偵字第五五五號為不起訴處分確定。詎甲○○仍不知悔改，又基於施用第一級
    毒品海洛因及施用第二級毒品安非他命之犯意，海洛因於九十二年三月二十八日
    ，安非他命於九十二年三月二十九日，分別在其位於台北縣鶯歌鎮○○街三０四
    號住處，非法施用海洛因及安非他命各一次。嗣於九十二年三月二十九日晚間十
    時許，甲○○駕駛車牌號碼ＩＨ－三六八八號自小客車，行經國道二號公路西向
    十二公里處（南桃園交流道下）為警攔檢盤查當場查獲，並扣得甲○○所有之毒
    品海洛因經註明ＨＲ（＋）十四包（合計淨重二十二．八九公克，包裝重五．０
    一公克，純度百分之一九．一六，純質淨重四．三九公克）、安非他命四包（合
    計淨重十一．一九五九克，取樣０．０六三六克已鑑析用罄，餘合計淨重十一．
    一三二三克）、及其所有供其施用第一級毒品海洛因所用之注射針筒二支。經本
    院依聲請以裁定（九十二年毒聲字第一０一二號）令入戒治處所施以強制戒治。
二、案經內政部警政署國道公路警察局第六警察隊移送移送臺灣桃園地方法院檢察署
    檢察官偵查起訴。
    理  由
一、按刑事訴訟法業於被告行為後修正，並於九十二年二月六日經總統公布，同年九
    月一日起施行。修正後刑事訴訟法增訂第二百七十三條之一規定除被告所犯為死
    刑、無期徒刑、最輕本刑為三年以上有期徒刑之罪、或高等法院管轄第一審案件
    者外，於審判期日前之程序進行中，被告先就被訴事實為有罪之陳述時，審判長
    得告知被告簡式審判程序之旨，並聽取當事人、代理人、辯護人及輔佐人之意見
    後，裁定進行簡式審判程序。經查，本件被告甲○○被訴毒品危害防制條例一案
    ，非前開不得進行簡式審判程序之案件，經被告於本院審理時就訴事實為有罪之
    陳述，且經本院告知被告簡式審判程序之旨，聽取被告及檢察官之意見後，爰依
    右開刑事訴訟法第二百七十三條之一之規定，當庭裁定改依簡式審判程序審判之
    ，合先敘明。
二、右開事實，業據被告甲○○於本院審理時供認不諱，且被告於九十二年三月二十
    九日為警查獲後經警採集其尿液送請鑑定結果，呈安非他命類及鴉片類陽性反應
    ，有台灣檢驗科技股份有限公司濫用藥物尿液檢驗報告乙紙在卷可稽。而為警查
    獲之白粉十五包及顆粒四包送請鑑定結果，其中經註明ＨＲ（＋）白粉十四包均
    含有海洛因成分（合計淨重二十二．八九公克，包裝重五．０一公克，純度百分
    之一九．一六，純質淨重四．三九公克），顆粒四包均含甲基安非他命成份（合
    計淨重十一．一九五九克，取樣０．０六三六克已鑑析用罄，餘合計淨重十一．
    一三二三克），有法務部調查局九十二年五月六日調科壹字第０八０００六三二
    六號鑑定通知書、國防部憲兵司令部刑事鑑識中心九十二年八月十一日（九二）
    宇鑑字第一０八一九號鑑驗通知書各一份附卷可憑，復有如事實欄所載之物扣案
    可佐，堪認被告自白與事實相符，胥值採信。次查，被告前於八十八年間因施用
    毒品案件，經台灣板橋地方法院裁定送觀察、勒戒後，認有繼續施用毒品傾向，
    經台灣板橋地方法院再以裁定令入戒治處所施以強制戒治期滿，經台灣板橋地方
    法院檢察署檢察官於八十九年八月二十四日，以八十九年度戒毒偵字第五五五號
    為不起訴處分確定等情，有卷附台灣桃園地方法院檢察署刑案資料查註紀錄表、
    臺灣高等法院被告全國前案紀錄表各一份可按，其於五年內二犯毒品危害防制條
    例第十條之罪甚明。事證明確，被告犯行洵堪認定，應依法論科。
三、核被告甲○○所為，係犯毒品危害防制條例第十條第一項之施用第一級毒品罪及
    同條例第十條第二項之施用第二級毒品罪。被告施用第一、二級毒品前之持有第
    一、二級毒品行為，本應以持有論，惟持有後進而施用，其持有之低度行為應被
    施用之高度行為所吸收，故不再論其非法持有第一、二級毒品罪。被告所犯上開
    連續施用第一級毒品罪及連續施用第二級毒品罪，犯意各別，行為互殊，應分論
    併罰。查被告有如事實欄所載之論罪科刑情形，有前述台灣桃園地方法院檢察署
    刑案資料查註紀錄表、臺灣高等法院被告全國前案紀錄表可稽，其受有期徒刑之
    執行完畢後，五年以內再犯有期徒刑以上之罪，為累犯，依法加重其刑。爰審酌
    被告於八十八年間經執行觀察、勒戒及強制戒治處分，猶不知悔改，仍有繼續施
    用毒品之行為，顯見其意志不堅，惟施用毒品係自戕之行為，尚無害及他人，及
    其犯後坦承犯行之態度等一切情狀，分別量處如主文所示之刑，並定應執行之刑
    ，以示懲儆。
四、扣案之經註明ＨＲ（＋）之第一級海洛因十四包（合計淨重二十二．八九公克，
    包裝重五．０一公克，純度百分之一九．一六，純質淨重四．三九公克）、第二
    級毒品安非他命四包（合計淨重十一．一九五九克，取樣０．０六三六克已鑑析
    用罄，餘合計淨重十一．一三二三克），為查獲之毒品，應依毒品危害防制條例
    第十八條第一項前段規定分別於被告施用第一、二級毒品主文項下宣告沒收銷燬
    之。扣案之注射針筒二支，為被告甲○○所有且係供其施用毒品海洛因所用之物
    ，業據被告於本院審理時述明，應依刑法第三十八條第一項第二款規定於被告施
    用第一級毒品主文項下併宣告沒收。至為警同時查獲經註明ＨＲ（｜）之該包白
    粉，經送請檢驗結果不含毒品成份（淨重０．八一公克，包裝重０．一九公克）
    等情，有前揭法務部調查局九十二年五月六日調科壹字第０八０００六三二六號
    鑑定通知書可稽，亦查無證據證明與被告所犯本件犯行有何關連，爰不另為沒收
    之諭知。
據上論斷，應依刑事訴訟法第二百七十三條之一、第二百九十九條第一項前段，毒品
危害防制條例第十條第一項、第二項、第十八條第一項前段，刑法第十一條、第四十
七條、第三十八條第一項第二款、第五十一條第五款，判決如主文。
本案經檢察官陳志全到庭執行職務。
中      華      民      國      九十二      年      九    月    廿三    日
        台灣桃園地方法院刑事第七庭
                                    審判長法  官  孫惠琳
                                          法  官  賴淑美
                                          法  官  林惠霞
右正本證明與原本無異。
如不服本判決，應於判決送達後十日內向本院提出上訴狀。
                                          書記官  陳恩如
中      華      民      國      九十二      年      十    月     二     日
附錄本案論罪科刑法條全文：
毒品危害防制條例第十條第一項：
施用第一級毒品者，處六月以上五年以下有期徒刑。


司法院資訊處製作；財團法人民間司法改革基金會備份。
